臺灣桃園地方法院刑事判決
110年度訴緝字第30號
公  訴  人  臺灣桃園地方檢察署檢察官 
被      告  A女（真實姓名年籍詳卷）
               （現於法務部○○○○○○○○○執行中)
上列被告因誣告案件，經檢察官提起公訴（107年度偵字第10448
號），本院判決如下：
    主  文
A女共同犯誣告罪，處有期徒刑參月。
    事  實
一、A女（警製代號0000-000000號，真實姓名年籍詳卷）與謝○
    賓（未據起訴）於民國106年4月間為男女朋友，2人並與乙○
    ○、甲○○（已歿）均相識。謝○賓與乙○○有所過節，欲誣指乙
    ○○販賣毒品以陷害之，此情並為A女所知悉，另謝○賓懷疑A
    女與甲○○私下交往並發生性行為，並曾因此毆打A女，且要
    求A女上網指控甲○○對之性侵，以證明A女並非「偷客兄」。
    詎A女竟即與謝○賓共同意圖使乙○○、甲○○受刑事處分，基於
    誣告之犯意，明知乙○○並未販賣毒品與予甲○○，而甲○○亦未
    曾強迫其施用毒品且以恐嚇、脅迫方式對其為性交行為，竟
    虛構上述情節，先於民國106年4月18日凌晨1時36分許，以
    謝○賓之名義發送A女、謝○賓2人均確認載有上述虛構內容之
    電子郵件向內政部警政署署長信箱○○○○○○○○○）檢舉，再推
    由A女接續於106年4月25日及同年5月27日，在桃園市政府警
    察局平鎮分局偵查隊接受調查時，虛構乙○○係於106年9月23
    日下午某時，在桃園市龍潭區龍潭大池附近某不詳地點，以
    每公克新臺幣（下同）1,000元之代價，販賣第2級毒品甲基
    安非他命予甲○○；而甲○○則於105年9月23日下午某時，在桃
    園市○鎮區○○路000號之168汽車旅館平鎮館（下稱168汽車旅
    館）內，以強暴、脅迫之方法逼迫A女施用第二級毒品甲基
    安非他命及以陰莖插入A女陰道方式對之強制性交，又於105
    年10月23日下午某時及同年11月22日晚間某時，在168汽車
    旅館內，以陰莖插入A女陰道方式對之強制性交等犯罪過程
    細節，以此不實之事項誣指乙○○犯販賣第二級毒品安非他命
    罪、甲○○犯以強暴、脅迫使人施用第二級毒品及強制性交等
    罪。嗣經A女於106年11月14日在臺灣桃園地方檢察署偵訊時
    供承虛構上開事實，而於其所誣告之案件裁判確定前自白，
    始查悉上情。
二、案經臺灣桃園地方檢察署檢察官偵查起訴。
    理  由
甲、證據能力部分
一、按被告以外之人於審判外之言詞或書面陳述，除法律有規定
    者外，不得作為證據。惟被告以外之人於審判外之陳述，經
    當事人於審判程序同意作為證據，法院審酌該言詞陳述或書
    面陳述作成時之情況，認為適當者，亦得為證據。當事人、
    代理人或辯護人於法院調查證據時，知有第159 條第1 項不
    得為證據之情形，而未於言詞辯論終結前聲明異議者，視為
    有前項之同意，刑事訴訟法第159 條第1 項、第159 條之5
    第1 項、第2 項分別定有明文。查本案據以嚴格證明被告犯
    罪事實有無之屬傳聞證據之證據能力，檢察官及被告於本院
    準備程序中均表示同意有證據能力，本院審酌各該證據查無
    有何違反法定程序取得之情形，亦無顯有不可信與不得作為
    證據之情，因認以之為證據，核屬適當，故認均有證據能力
    。
二、本件認定事實所引用之下述書證、物證等證據，檢察官及被
    告均未主張排除其證據能力，且迄於本院言詞辯論終結前均
    未表示異議，本院審酌前開證據並無證據證明係公務員違背
    法定程序所取得，「文書證據」部分亦無刑事訴訟法第159 
    條之4 之顯有不可信之情況與不得作為證據之情形，且均與
    本案具關連性，是本件認定事實所引用之上開證據，均認有
    證據能力。
乙、認定犯罪事實之依據及理由
一、上揭犯罪事實，業據被告A女於本院111年2月16日審理中坦
    認在卷，核與證人乙○○於警詢及檢察官訊問時證述情節相符
    ，並有桃園市政府警察局106年4月19日桃警刑字第10600254
    34號函及函附之民眾檢舉毒品犯罪情資影本1份、桃園市政
    府警察局平鎮分局106年4月25日、106年5月27日之A女警詢
    筆錄、臺灣桃園地方檢察署106年11月14日之A女偵訊筆錄附
    卷足佐，是足認被告A女前揭自白核與事實相符，堪以採信
    。至被告A女於本院審理中，固一度辯稱其於事實欄一所示
    誣告甲○○犯罪部分，係受謝○賓逼迫所為云云；另就寄送至
    警政署長信箱之電子郵件所載內容究係由其打字並寄送，抑
    或均係由謝○賓為之，甚或係由謝○賓打字、其負責按下「送
    出」鍵，供述亦前後歧異，且所供與證人謝○賓於本院審理
    中證述亦有所不符。惟查，被告A女與證人謝○賓於本院審理
    中，均陳稱事實欄一所示指訴甲○○涉犯強制性交等罪之情節
    ，係A女為向謝○賓證明其與甲○○並非因交往而發生性行為所
    為，是A女本身既係出於安撫謝○賓之目的而為上開誣告甲○○
    之舉，原難認A女於事實欄一所示時、地誣告甲○○涉犯事實
    欄一所示各罪，係在喪失自由意志之情形下單純聽任謝○賓
    指示所為，是被告A女前揭所辯，尚無從信為真實。再者，
    被告A女與證人謝○賓於本院審理中，就上述以謝○賓名義寄
    送至警政署長信箱之電子郵件，係記載事實欄一所示誣告乙
    ○○、甲○○犯罪之內容一節，均坦承確係知悉，是被告A女與
    謝○賓於本院審理中，雖就該電子郵件內容究係由何人親自
    打字並發送一節，有相互推諉之情，惟此誣告內容既係雙方
    共同基於誣告之犯意聯絡而製作並寄送至警政署長信箱，則
    A女與謝○賓自均需就此誣告之舉負共同誣告之刑責，要無因
    並未實際從事內容之登打或並未親為「送出」鍵之按發，即
    可脫免此部分誣告之責，至屬灼然。
二、綜上所述，本件事證明確，被告A女犯行洵堪認定，應予依
    法論罪科刑。　　
三、核被告A女所為，係犯刑法第169條第1項之誣告罪。被告與
    謝○賓就上開犯行，有犯意聯絡及行為分擔，為共同正犯。
    被告於其所誣告案件之106年11月14日檢察官訊問時為自白
    ，此有被告該次檢察官訊問筆錄之記載可憑，是被告在其所
    誣告之案件裁判確定前自白，自應依刑法第172 條規定，依
    法減輕其刑。爰審酌被告明知乙○○、甲○○並無事實欄一所示
    各該犯行，竟僅因其男友謝○賓與乙○○生有嫌隙，且為向謝○
    賓證明其與甲○○並無交往關係，竟即與謝○賓共同虛捏事實
    欄一所示重大犯罪情節誣告乙○○、甲○○涉犯重罪，致乙○○、
    甲○○無端遭受偵查，且有罹於刑責之風險，犯罪情節與所生
    危害程度均屬非輕，並其犯後於所誣告案件裁判確定前為前
    開自白，態度尚可，且檢察官於本院審理中，復向本院表示
    希望對被告從輕量刑，暨被告之犯罪動機、目的、手段、素
    行情形及其他一切情狀，量處如主文所示之刑。又本件之罪
    法定最重本刑為有期徒刑7年，為法定最重本刑逾5年之案件
    ，不符刑法第41條第1 項規定諭知易科罰金折算標準之要件
    ，不得諭知易科罰金之折算標準，惟依刑法第41條第3項、
    第2 項規定，本件被告所處之刑，屬得易服社會勞動之範圍
    ，附此敘明。
據上論斷，應依刑事訴訟法第299條第1項前段，判決如主文。　
本案經檢察官施韋銘到庭執行職務、檢察官葉益發提起公訴。
中　　華　　民　　國　　111 　 年　　4 　　月　　15　 日
                  刑事第十六庭審判長法  官  游紅桃
                                    法  官  鄧瑋琪
                                    法  官  林蕙芳　
　　　　　　　　　　　　　　　　　　　　　　　　　　　
以上正本證明與原本無異。
如不服本判決應於收受判決後20日內向本院提出上訴書狀，並應
敘述具體理由。其未敘述上訴理由者，應於上訴期間屆滿後20日
內向本院補提理由書(均須按他造當事人之人數附繕本)「切勿逕
送上級法院」。 
　　　　　　　　　　　　　　　      書記官　陳忠順　　　
中　　華　　民　　國　　111 　年　　4 　　月　　20　　日
附錄本案論罪科刑法條：
中華民國刑法第169條
（誣告罪）
意圖他人受刑事或懲戒處分，向該管公務員誣告者，處7年以下
有期徒刑。
意圖他人受刑事或懲戒處分，而偽造、變造證據，或使用偽造、
變造之證據者，亦同。